【裁判字號】    95,上易,2079
【裁判日期】    951220
【裁判案由】    竊盜
【裁判全文】
臺灣高等法院刑事判決                95年度上易字第2079號
上  訴  人  臺灣宜蘭地方法院檢察署檢察官
被      告  丁○○
上列上訴人因被告竊盜案件，不服臺灣宜蘭地方法院95年度易字
第289號，中華民國95年9月12日第一審判決（起訴案號：臺灣宜
蘭地方法院檢察署95年度偵字第2895號，併案案號：臺灣宜蘭地
方法院檢察署95年度偵字第3145、3203號），提起上訴，本院判
決如下：
    主  文
原判決關於附表編號１、２、３、５、６部分撤銷。
丁○○關於附表編號１所示連續竊盜，處拘役伍拾日。如易科罰
金，以銀元參佰元即新臺幣玖佰元折算壹日。
丁○○犯如附表編號２、３、５、６所示之罪，各處如附表編號
２、３、５、６所示之刑，如易科罰金，均以新臺幣壹仟元折算
壹日。丁○○犯如附表編號1、２、３、５、６所示之罪，所處
之刑應執行拘役壹佰壹拾日，如易科罰金，以銀元參佰元即新臺
幣玖佰元折算壹日。
其餘（即附表編號４所示）上訴駁回。
    事  實
一、丁○○曾於民國（下同）92年間因違反商標法案件，經臺灣
    宜蘭地方法院於92年7月25日以92年度宜簡字第74 號判決判
    處拘役50日，如易科罰金，以銀元300元折算1日，緩刑2年
    確定。詎仍不知悔改，復基於意圖為自己不法所有之犯意，
    分別於附表編號1至6所示時間、地點，以附表編號1至6所示
    方式，竊取附表編號1至6所示被害人如附表編號1至6所示財
    物，得手後供己觀賞使用。嗣於95年7月23日23時許，為警
    在宜蘭縣宜蘭市○○路○段「綠九市場」旁查獲。
二、案經宜蘭縣警察局宜蘭分局報請台灣宜蘭地方法院檢察署檢
    察官偵查起訴與移送併案審理。
    理  由
一、上揭犯罪事實，業據被告丁○○迭於警詢、偵查、原審法院
    及本院審理時坦承不諱，核與證人即被害人乙○○、鄭麗娟
    、邱麗蓉、陳美玲於警詢、偵查中之證詞，證人即被害人賴
    秋鈴、甲○○、戊○○○、丙○○於警詢中之證詞相符，並
    有贓物認領保管單8紙、照片10幀附卷可稽，足認被告自白
    與事實相符，堪予採信。綜上，本件事證明確，被告犯行洵
    堪認定，應予依法論科。
二、論罪科刑部分：
（一）按被告為附表編號1所示行為後，94年2月2日修正公布之
      刑法（下稱新法）已於95年7月1日施行，新法第2條第1項
      規定：「行為後法律有變更者，適用行為時之法律。但行
      為後之法律有利於行為人者，適用最有利於行為人之法律
      。」，係規範行為後法律變更所生新舊法律比較適用之準
      據法，於新法施行後，自應適用新法第2條第1項之規定，
      為「從舊從輕」之比較；又比較新舊法時，應就罪刑有關
      之共犯、未遂犯、想像競合犯、牽連犯、連續犯、結合犯
      ，以及累犯加重、自首減輕暨其他法定加減原因（如身分
      加減）與加減比例等一切情形，本於統一性及整體性原則
      ，綜其全部罪刑之結果而為比較（最高法院95年度第8次
      刑事庭會議決議參照）。經查：
   1、修正前刑法第320條第1項所規定之罰金本刑，依罰金罰鍰
      提高標準條例第1條前段之規定，提高10倍後為銀元5,000
      元以下，換算為新臺幣後，為新臺幣15,000元以下。修正
      後同法條所規定之罰金本刑，依刑法施行法第1條之1之規
      定，變更其單位為新臺幣並提高30倍後為新臺幣15,000元
      以下，是比較新舊法之結果，新法並未較有利於被告。
   2、修正前刑法第33條第5款規定罰金為銀元1元以上，換算為
      新臺幣後，為新臺幣3元以上。修正後同條款則規定「罰
      金：新臺幣1,000元以上，以百元計算之。」，是比較新
      舊法之結果，舊法即行為時法有利於被告。
   3、就被告附表編號1部分之犯行，依修正前刑法第41條第1項
      前段之規定及95年7月1日刪除前罰金罰鍰提高標準條例第
      2 條前段之規定，易科罰金之折算標準，應以銀元300元
      折算1日，經換算為新臺幣後，應以新臺幣900元折算為1
      日；修正後刑法第41條第1項前段則規定：「犯最重本刑
      為5年以下有期徒刑以下之刑之罪，而受6個月以下有期徒
      刑或拘役之宣告者，得以新臺幣1,000元、2,000元或
      3,000 元折算1日，易科罰金。」。且修正前刑法第41條
      第2項規定：「併合處罰之數罪，均有前項情形，其應執
      行之刑逾6月者，亦同。」；修正後刑法第41條第2項則規
      定：「前項規定於數罪併罰，其應執行之刑未逾6月者，
      亦適用之。」，是比較新舊法之結果，舊法即行為時法有
      利於被告。另被告附表編號2、3、5、6部分之犯行，均係
      在新法施行後所為，自無新舊法比較適用問題，應一律適
      用修正後刑法第41條第1項之規定。
   4、修正前刑法第51條第6款規定：「數罪併罰，分別宣告其
      罪之刑，宣告多數拘役者，比照前款定其刑期。但不得逾
      4個月。」；修正後刑法第51條第6款則規定：「數罪併罰
      ，分別宣告其罪之刑，宣告多數拘役者，比照前款定其刑
      期。但不得逾120日。」，是比較新舊法之結果，新法並
      未較有利於被告。
   5、被告行為後，刑法第56條連續犯之規定，業於94年2月2日
      修正公布刪除，並於95年7月1日施行，則被告之犯行，因
      行為後新法業已刪除連續犯之規定，此刪除雖非犯罪構成
      要件之變更，但顯已影響行為人刑罰之法律效果，自屬法
      律有變更，依新法第2條第1項規定，比較新、舊法結果，
      仍應適用較有利於被告之行為時法律即舊法論以連續犯（
      最高法院95年第8次刑事庭會議決議參照）。則被告於新
      法修正施行前，先後所為如附表編號1所示數次竊盜之犯
      行，時間緊接、方法相同，所觸犯係構成要件相同之罪，
      顯係基於概括犯意反覆為之，應依修正前刑法第56條連續
      犯之規定論以一罪，並依法加重其刑。
（二）被告丁○○所為附表編號1部分，係犯修正前刑法第320條
      第1項竊盜罪；附表編號2、3、5、6部分，係犯刑法第320
      條第1項竊盜罪；附表編號4部分，係犯刑法第321條第1項
      第2款踰越安全設備竊盜罪。至於公訴人認附表編號1己○○及附表編號2、3、5、6所示部分，被告係犯刑法第321
      條第1項第1款之於夜間侵入住宅竊盜罪，惟業經蒞庭檢察
      官變更起訴法條為刑法第320條第1項竊盜罪，本院自勿庸
      再變更起訴法條，併此敘明。
（三）被告所犯附表編號1與附表編號2、3、5、6所示竊盜罪、
      附表編號4所示加重竊盜罪之間，犯意各別，行為互殊，
      應予分論併罰。公訴人認應論以連續犯，容有未洽，併予
      敘明。
（四）原審予被告論罪科刑固非無見，惟查，附表編號1各犯行
      間，時間緊接，手段相同，均係竊取女性用品，供己觀賞
      使用，所犯罪名又同一，顯基於概括之犯意反覆為之，為
      連續犯，屬裁判上之一罪，依審判不可分原則，該案應為
      起訴效力所及，應併予審酌，原審未及斟酌而有未洽，則
      檢察官上訴所陳之原審未及審酌併案部分等情，即有理由
      ，則原判決既有未當，即應撤銷改判。爰審酌被告前僅有
      違反商標法之犯罪前科，有臺灣高等法院被告前案紀錄表
      1份在卷可參，素行尚稱良好，惟其竟多次竊取附表編號1
      至6所示被害人之女性用品，供己觀賞使用，影響社會安
      寧及秩序，及考量被告於犯罪後坦承犯行，態度良好，而
      被害人戊○○○、丙○○亦於本院當庭表示願意原諒被告
      等一切情狀，分別量處如附表編號1至6所示之刑，各諭知
      如附表編號1至6所示易科罰金之折算標準，拘役部分並依
      修正前刑法第51條第6款規定，定其應執行之刑。
三、退回併辦部分：
（一）臺灣宜蘭地方法院檢察署95年度偵字第3145、3203號移送
      併案意旨書略以：被告於95年7月15日，在宜蘭縣員山鄉
      ○○村○○路9之6號住處後方之曬衣間，徒手竊取武氏鸞
      所有之女用黑色、白色、粉紅胸罩各1件及及黑色、紅色
      內褲計5件，得手後供己觀賞使用。嗣於95年7月23日晚間
      11時許，為警於宜蘭縣宜蘭市○○路○段綠九市場旁查獲
      。因認被告上開所為，另涉犯刑法第320條第1項之竊盜罪
      ，且認與本案經起訴部分有連續犯裁判上一罪關係等語。
（二）刑法第56條連續犯之規定，業於94年2月2日修正公布刪除
      ，並於95年7月1日施行，就95年7月1日以後所生之犯罪，
      已無連續犯之適用，則被告於95年7月15日之竊盜犯行與
      本案經起訴部分，自不生連續犯之裁判上一罪關係，本院
      無從併予審理，自應退由檢察官另行偵辦，附此敘明。
據上論斷，應依刑事訴訟法第369條第1項前段、第364條、第299
條第1項前段、第310條之2，刑法第2條第1項前段、第320條第1
項、第321條第1項第2款、第41條第1項前段，95年7月1日修正生
效前刑法第320條第1項、第51條第6款、第41條第1項前段、第56
條，罰金罰鍰提高標準條例第1條前段、95年7月1日刪除前罰金罰
鍰提高標準條例第2條，現行法規所定貨幣單位折算新臺幣條例第
2條。
本案經檢察官洪泰文到庭執行職務。
中    華    民    國    95    年    12    月    20    日
                  刑事第七庭  審判長法  官  陳 正 雄
                                    法  官  許 錦 印
                                    法  官  蔡 光 治
以上正本證明與原本無異。
不得上訴。
                                    書記官  陳 韋 杉
中    華    民    國    95    年    12    月    28    日
附錄本案論罪科刑法條：
★刑法第320條第1項：
意圖為自己或第三人不法之所有，而竊取他人之動產者，為竊盜
罪，處5年以下有期徒刑、拘役或500元以下罰金。
★刑法第321條第1項：
犯竊盜罪而有左列情形之一者，處6月以上5年以下有期徒刑：
一、於夜間侵入住宅或有人居住之建築物、船艦，或隱匿其內而
    犯之者。
二、毀越門扇、牆垣或其他安全設備而犯之者。
三、攜帶兇器而犯之者。
四、結夥三人以上而犯之者。
五、乘火災、水災或其他災害之際而犯之者。
六、在車站或埠頭而犯之者。
附表：
┌───┬────┬────┬────┬────┬────┬─────┬─────────┐
│編  號│犯罪時間│犯罪地點│竊得物品│行竊方法│被害人  │所犯法條  │所宣告之刑及易科罰│
│      │        │        │        │        │        │、罪名    │金之折算標準      │
├───┼────┼────┼────┼────┼────┼─────┼─────────┤
│  1   │95年5月 │宜蘭縣宜│女用紅色│徒手竊取│賴秋鈴  │修正前刑法│拘役50日，如易科罰│
│      │間某日晚│蘭市大福│胸罩1件 │        │        │第320條第1│金，以銀元300元即 │
│      │間      │路2段97 │        │        │        │項竊盜罪  │新臺幣900元折算壹 │
│      │        │號住處後│        │        │        │          │日。              │
│      │        │方曬衣間│        │        │        │          │                  │
│      ├────┼────┼────┼────┼────┼─────┤                  │
│      │94年12月│宜蘭縣礁│女用黑色│同上    │鄭麗娟  │修正前刑法│                  │
│      │某日    │溪鄉龍潭│、膚色、│        │        │第320條第1│                  │
│      │        │村三皇路│桃紅、紅│        │        │項竊盜罪  │                  │
│      │        │111號住 │色胸罩共│        │        │          │                  │
│      │        │處後方之│計10件  │        │        │          │                  │
│      │        │曬衣間  │        │        │        │          │                  │
│      ├────┼────┼────┼────┼────┼─────┤                  │
│      │95年4月 │宜蘭縣礁│女用水藍│同上    │邱麗蓉  │修正前刑法│                  │
│      │中旬    │溪鄉龍潭│色、灰色│        │        │第320條第1│                  │
│      │        │村三皇路│胸罩各1 │        │        │項竊盜罪  │                  │
│      │        │109號住 │件      │        │        │          │                  │
│      │        │處旁之曬│        │        │        │          │                  │
│      │        │衣間    │        │        │        │          │                  │
│      ├────┼────┼────┼────┼────┼─────┤                  │
│      │95年6月2│宜蘭縣宜│高跟鞋3 │同上    │陳美玲  │修正前刑法│                  │
│      │日      │蘭市西門│雙      │        │        │第320條第1│                  │
│      │        │路65巷33│        │        │        │項竊盜罪  │                  │
│      │        │號前騎樓│        │        │        │          │                  │
│      │        │        │        │        │        │          │                  │
├───┼────┼────┼────┼────┼────┼─────┼─────────┤
│  2   │95年7月 │宜蘭縣宜│女用藍色│同上    │賴秋鈴  │現行刑法第│拘役20日，如易科罰│
│      │23日21時│蘭市大福│胸罩、紅│        │        │320條第1項│金，以新臺幣1,000 │
│      │許      │路2段97 │色內褲各│        │        │竊盜罪    │元折算壹日。      │
│      │        │號住處後│1件     │        │        │          │                  │
│      │        │方曬衣間│        │        │        │          │                  │
├───┼────┼────┼────┼────┼────┼─────┼─────────┤
│  3   │95年7月 │宜蘭縣員│女用藍色│同上    │甲○○  │現行刑法第│拘役10日，如易科罰│
│      │23日21時│山鄉蘭城│胸罩1件 │        │        │320條第1項│金，以新臺幣1,000 │
│      │許      │路38之26│        │        │        │竊盜罪    │元折算壹日。      │
│      │        │號住處前│        │        │        │          │                  │
│      │        │騎樓    │        │        │        │          │                  │
├───┼────┼────┼────┼────┼────┼─────┼─────────┤
│  4   │95年7月 │宜蘭縣員│女用咖啡│徒手踰越│戊○○○│現行刑法第│有期徒刑6月，如易 │
│      │23日22時│山鄉員山│色胸罩1 │該處具有│        │321條第1項│科罰金，以新臺幣1,│
│      │許      │路1段312│件      │防閑功能│        │第2款踰越 │000元折算壹日。   │
│      │        │巷29號住│        │之鐵欄杆│        │安全設備竊│                  │
│      │        │處前    │        │安全設備│        │盜罪      │                  │
│      │        │        │        │縫隙竊取│        │          │                  │
├───┼────┼────┼────┼────┼────┼─────┼─────────┤
│  5   │95年7月 │宜蘭縣員│女用粉紅│徒手竊取│丙○○  │現行刑法第│拘役30日，如易科罰│
│      │23日22時│山鄉北七│色胸罩1 │        │        │320條第1項│金，以新臺幣1,000 │
│      │30分許  │路300 巷│件、女用│        │        │竊盜罪    │元折算壹日。      │
│      │        │19號住處│高跟鞋2 │        │        │          │                  │
│      │        │前騎樓  │雙      │        │        │          │                  │
├───┼────┼────┼────┼────┼────┼─────┼─────────┤
│  6   │95年7月 │宜蘭縣宜│女用深紫│同上    │乙○○  │現行刑法第│拘役10日，如易科罰│
│      │23日22時│蘭市中山│色胸罩1 │        │        │320條第1項│金，以新臺幣1,000 │
│      │50分許  │路1段625│件      │        │        │竊盜罪    │元折算壹日。      │
│      │        │巷12號住│        │        │        │          │                  │
│      │        │處旁車庫│        │        │        │          │                  │
└───┴────┴────┴────┴────┴────┴─────┴─────────┘


司法院資訊處製作；財團法人民間司法改革基金會備份。
